---
title: "Sampling_IBS"
author: "Aulia Dini"
date: "`r Sys.Date()`"
output: html_document
---

### Pendahuluan

Dokumen ini disiapkan untuk membandingkan metode sampling IBS lama dengan metode baru usulan PMSS. Metode lama menggunakan 5 tahap pemilihan sampling disertai dengan penyusunan indeks menggunakan discrete divisia. Metode baru adalah probability sampling usulan PMSS. 

Pertimbangan design sampel:

1. Sampling unit

2. Stratifikasi yang digunakan

3. Alokasi

4. Pertimbangan lain (Non-respon, Frame yang tidak update, over-allocation, ukuran sampel minimum, kemiripan coefficient of variation untuk setiap strata)

Evaluasi kebaikan metode ditunjukkan dengan :

1. Penggunakan probability sampling secara baik menjamin estimasi

2. Design dapat mengakomodir dinamika perubahan populasi seperti perusahaan baru, tutup, pisah, gabung (mergers/perusahaan asal masih ada dan amalgamation/ perusahaan asal hilang), dan perubahan klasifikasi. 

3. Sampel memungkinkan adanya rotasi sampel untuk mengurangi beban responden. 

4. Terdapat kontrol terhadap unit yang terpilih dalam beberapa survei secara berturut-turut --> mungkin tidak relevan untuk dokumen ini. 

5. Jika ada perubahan stratifikasi terhadap populasi, design memungkinkan untuk ditarik sampel ulang yang mencerminkan strata terbaru dan fraksi sampling. 

```{r setup, include=FALSE}
knitr::opts_chunk$set(echo = TRUE)
```

### Simulasi

```{r}
# baca dataset
library(readxl)
stpim22 <- read_excel("D:/AULIA/Data/mfg22h (1).xlsx")
```

```{r}
# buat kolom untuk kbli 2 digit
stpim22$kbli2 <- substr(stpim22$Disic522, 1, 2)
```

```{r}
# subset data untuk kbli 10
sub1 <- subset(stpim22, kbli2 %in% c("10"))
```

Ada 7475 perusahaan industri makanan. 

Asumsi frame:

1. Tidak ada perusahaan yang tutup. Dalam frame yang riil, perusahaan yang tutup dikeluarkan dari frame terlebih dahulu. 

2. Tidak ada outlier

variabel output adalah `Output22`

```{r}
# penentuan cut off point

```


### History